臺灣高等法院臺中分院刑事裁定　　　　　　　　　　九十一年度交抗字第二四七號
　　抗　告　人
　　即受處分人　　甲○○
右抗告人因違反道路交通管理處罰條例案件，不服臺灣苗栗地方法院中華民國九十一
年二月二十七日裁定（九十年度交聲字第九三號），提起抗告，本院裁定如左：
    主    文
抗告駁回。
    理    由
一、按受處分人，不服主管機關依道路交通管理處罰條例所為之處罰，得於接到裁決
    書之翌日起二十日內（原裁定誤為十五日內），向管轄地方法院聲明異議，道路
    交通管理處罰條例第八十七條第一項定有明文。又交通法庭認聲明異議不合法律
    上之程式者，應以裁定駁回之，道路交通案件處理辦法第十八條前段亦定有明文
    。
二、原審裁定以：經查本件受處分人駕駛車號ＯＱ─六八七九自用小客車，於九十年
    六月二十八日十九時四十二分許，在台北縣中和市○○路四十九巷十弄十二號對
    面，因併排停車，而遭台北縣警察局中和交通分隊於九十年六月二十八日以異議
    人違反道路交通管理處罰條例第五十六條第一項第六款之規定掣發「舉發違反道
    路交通管理事件通知單」，固有台北縣警察局舉發違反道路交通管理事件通知書
    影本一紙在卷可稽，惟按上揭規定，聲明異議必須在接受主管機關之「裁決書」
    後始得為之，次查本件迄今仍未經主管機關即交通部公路局新竹區監理所苗栗監
    理站掣發裁決書，此有交通部公路局新竹區監理所苗栗監理站九十一年一月三十
    一日九一竹監苗字第九一００七九六號函一份附卷可憑，是本件異議之聲明於法
    律上之程式即有未合，且屬無可補正者，揆諸首揭說明，自應由本院將其異議之
    聲明駁回等情，乃裁定異議駁回，核無不合。抗告意旨略以：本件主管機關交通
    部公路局新竹區監理所苗栗監理站所掣發九十稽違五五六五六號函說明二指出，
    「請於本函文到次日起十五日內，得以最低額罰緩繳納，逾期則按統一裁罰標準
    表規定裁罰。」觀其旨趣，顯然對人民權利義務有所限制，並直接對外發生法律
    上效果，並非單純之準備行為或行政先行行為，其縱然不具裁決書之形式，亦具
    有裁決書之實質，當然可聲明異議救濟云云。惟查本件尚未經主管機關即交通部
    公路局新竹區監理所苗栗監理站掣發裁決書如上所述，依前開法條規定尚不得聲
    明異議。雖該監理站函知抗告人略謂：請於本函文到次日起十五日內，得以最低
    額罰緩繳納等情，惟若抗告人不依限繳納罰鍰，並不能付之行政執行而無執行力
    ，仍需由該主管機關另行裁決處罰，是其僅係通知勸導抗告人自動繳納罰鍰之性
    質，顯與裁決書有異，難認其為掣發裁決書而不能聲明異議，故本件抗告為無理
    由，應予駁回。
三、據上論斷，應依道路交通案件處理辦法第二十六條，刑事訴訟法第四百十二條，
    裁定如主文。
中      華      民      國      九十一   年       四      月     十八   日
                                    臺灣高等法院臺中分院刑事第六庭
                                          審判長法  官  李  文  雄
                                                法  官  陳  嘉  雄
                                                法  官  邱  顯  祥
右正本證明與原本無異。
不得再抗告。
                                                書記官  陳  美  利
中      華      民      國      九十一   年       四      月     十九   日
                                            Ｉ
